臺灣臺北地方法院刑事判決
111年度審交訴字第85號
公  訴  人  臺灣臺北地方檢察署檢察官
被      告  鄭瑞照


上列被告因過失致死案件，經檢察官提起公訴（111年度偵字第9
366號），被告於本院準備程序中就被訴事實為有罪之陳述，經
本院告以簡式審判程序之旨，並聽取當事人之意見後，裁定改行
簡式審判程序，並判決如下：
    主  文
鄭瑞照犯汽車駕駛人無駕駛執照駕車，行經行人穿越道不依規定
讓行人優先通行，因而過失致人於死罪，處有期徒刑壹年參月。
    事實及理由
一、本案事實及證據，除證據部分增列：「被告鄭瑞照於本院審
    理時之自白（見審交訴字卷第50頁）」之外，餘均引用起訴
    書之記載（如附件）。
二、論罪科刑：
　㈠法律適用：
　  核被告所為，係犯道路交通管理處罰條例第86條第1項、刑
    法第276條之汽車駕駛人無駕駛執照駕車行經行人穿越道不
    依規定讓行人優先通行之過失致死罪。
　㈡刑之加重、減輕事由：
  ⒈被告前開過失致死犯行，應依道路交通管理處罰條例第86條 
    第1項之規定，加重其刑。
　⒉被告於承辦員警尚未知悉肇事人姓名前，前往現場處理時，
    當場承認為肇事人，有臺北市政府警察局道路交通事故肇事
    人自首情形紀錄表可稽（見相字卷第105頁），屬對於未發
    覺之罪自首，且被告嗣亦接受裁判，爰依刑法第62條前段規
    定，減輕其刑，並依刑法第71條第1項規定，先加後減之。
  ㈢量刑審酌：
　  爰以行為人責任為基礎，審酌被告無駕駛執照竟騎乘普通重
    型機車上路，且違規未禮讓行人穿越道上之被害人而肇事，
    致被害人傷重死亡，實難寬貸，兼衡其犯後坦承犯行惟未賠
    償告訴人即被害人配偶之態度（告訴人迄今僅獲賠強制險保
    險金新臺幣200萬元，透過告訴代理人表明希望被告至少再
    賠償100萬元，僅能接受被告就其中50萬元部分以分期方式
    給付，然被告則陳稱現無賠償能力，至多每個月賠償1萬元
    ，致未能和解等情），參以被告於審理時自陳高中肄業之智
    識程度、未婚、現為裝潢工人、月收入約2萬多元、收入與
    開銷打平、需扶養祖母等生活狀況、告訴代理人所陳「請求
    對被告從重量刑，量處不得易科罰金之刑度」等意見，暨被
    告犯罪手段及無前科之素行等一切情狀，量處如主文所示之
    刑，以資懲儆。
據上論斷，應依刑事訴訟法第273條之1第1項、第299條第1項前
段、第310條之2、第454條第2項（依法院辦理刑事訴訟案件應行
注意事項第159點，判決書據上論結部分，得僅引用應適用之程
序法條），判決如主文。
本案經檢察官許佩霖提起公訴，檢察官蔡名堯到庭執行職務。
中　　華　　民　　國　　111 　年　　10　　月　　26　　日
                  刑事第二十庭  法  官  賴鵬年
上正本證明與原本無異。 
如不服本判決應於收受送達後20日內向本院提出上訴書狀，並應
敘述具體理由；其未敘述上訴理由者，應於上訴期間屆滿後20日
內向本院補提理由書（均須按他造當事人之人數附繕本）「切勿
逕送上級法院」。告訴人或被害人如對於本判決不服者，應具備
理由請求檢察官上訴，其上訴期間之計算係以檢察官收受判決正
本之日期為準。 
                                書記官  林意禎
中　　華　　民　　國　　111 　年　　10　　月　　26　　日
附錄本案論罪科刑法條：
中華民國刑法第276條
因過失致人於死者，處5年以下有期徒刑、拘役或50萬元以下罰
金。
道路交通管理處罰條例第86條
（刑責之加重及減輕）
汽車駕駛人，無駕駛執照駕車、酒醉駕車、吸食毒品或迷幻藥駕
車、行駛人行道或行經行人穿越道不依規定讓行人優先通行，因
而致人受傷或死亡，依法應負刑事責任者，加重其刑至二分之一
。
汽車駕駛人，在快車道依規定駕車行駛，因行人或慢車不依規定
，擅自進入快車道，而致人受傷或死亡，依法應負刑事責任者，
減輕其刑。
附件：
臺灣臺北地方檢察署檢察官起訴書
                                     111年度偵字第9366號
　　被　　　告　鄭瑞照　男　21歲（民國00年0月0日生）
　　　　　　　　　　　　住○○市○○區○○○路00號
　　　　　　　　　　　　國民身分證統一編號：Z000000000號
上列被告因過失致死案件，已經偵查終結，認應提起公訴，茲將
犯罪事實及證據並所犯法條分敘如下：
　　　　犯罪事實
一、鄭瑞照明知其無駕駛執照，於民國111年2月16日22時39分許
    ，騎乘車牌號碼000-000普通重型機車沿新北市新店區三民
    路往中正路方向行駛，行經三民路94巷巷口時，本應注意車
    前狀況，隨時採取必要之安全措施，並應讓行經行人穿越道
    之行人優先通行，且行車速度須依該路段時速40公里之限速
    ，而依當時之情形，復無不能注意之情事，即貿然以時速40
    公里以上之速度直行，適有行人高世忠行走於行人穿越道沿
    三民路94巷口往對向橫越，而遭鄭瑞照騎乘之上開機車撞擊
    ，造成高世忠當場倒地，經送醫急救，仍於同年3月1日14時
    57分許因頭部外傷、創傷性腦出血致中樞神經衰竭死亡。
二、案經高世忠配偶熊志貞告訴及新北市政府警察局新店分局報
    告偵辦
　　　　證據並所犯法條
一、證據清單及待證事實：
編號 證據名稱 待證事實 1 被告鄭瑞照於警詢時及偵查中之自白 全部犯罪事實。  2 告訴人熊志貞於警詢時及偵查中之指述 被害人高世忠因本件交通事故而死亡之事實。 3 道路交通事故現場圖、交通事故補充資料表、談話紀錄表、道路交通事故調查報告表（一）、（二）、現場暨車損照片30張、監視器錄影畫面截圖11張 本件交通事故發生之經過及現場狀況等事實。  4 新北市政府交通事件裁決處111年4月21日新北裁鑑字第1115322654號函及所附之鑑定意見書1份 證明被告騎乘車牌號碼000-000普通重型機車，超速行駛，未注意車前狀況且行經設有行人穿越道路口，未暫停讓行人優先通行，為肇事原因之事實。 5 新北市政府消防局救護紀錄表、佛教慈濟醫療財團法人台北慈濟醫院病歷、診斷證明書、本署相驗屍體證明書、法醫檢驗報告書、相驗照片各1份 被害人因本件交通事故而死亡之事實。 
二、核被告鄭瑞照所為，係犯刑法第276條之過失致死罪嫌。又
    被告無駕駛執照且行經行人穿越道不依規定讓行人優先通行
    ，因而致人受傷，請依道路交通管理處罰條例第86條第1 項
    規定，加重其刑。
三、依刑事訴訟法第251條第1項提起公訴。
  　此　致
臺灣臺北地方法院
中　　華　　民　　國　 111　　年　　6 　　月　　28　　日
                              檢　察　官 許 佩 霖
本件正本證明與原本無異
中　　華　　民　　國　 111　  年　　7 　  月　  13　　日
　　　　　　　　　　　        書　記　官 吳 鈺 雯